高雄高等行政法院裁定
                                      100年度訴字第325號
原      告　林朝宗
          　林朝廷
          　林巾顥
兼　共　同
送達代收人  林朝福
被      告　財政部高雄市國稅局
代　表　人　何瑞芳
上列當事人間贈與稅事件，原告不服財政部中華民國100年4月12
日台財訴字第10000084140號訴願決定，提起行政訴訟，本院裁
定如下：
　　主  文
原告之訴駁回。
訴訟費用由原告負擔。
　　理  由
一、按「原告之訴，有下列各款情形之一者，行政法院應以裁定
    駁回之。．．．十、起訴不合程式或不備其他要件者。」行
    政訴訟法第107條第1項第10款定有明文。又「納稅義務人對
    於核定稅捐之處分如有不服，應依規定格式，敘明理由，連
    同證明文件，依左列規定，申請復查：一、依核定稅額通知
    書所載有應納稅額或應補徵稅額者，應於繳款書送達後，於
    繳納期間屆滿翌日起算30日內，申請復查。」及「滯納金、
    利息、滯報金、怠報金、短估金及罰鍰等，除本法另有規定
    者外，準用本法有關稅捐之規定。」亦為稅捐稽徵法第35條
    第1項第1款及第49條前段所明定。
二、本件原告與被告間贈與稅事件，被告業於民國97年12月4日
    將贈與稅核定通知書、裁處書及其繳款書送達納稅義務人即
    贈與人林義淵住所即高雄市○○區○○路220號4樓，由收受
    郵件之大廈管理委員會管理員簽名收受，有送達證書附原處
    分卷（詳原處分卷第35頁至39頁）可稽，其繳納期間自98年
    1月11日起至98年3月10日止，核計其申請復查之30日不變期
    間，係自98年3月11日起至98年4月9日（星期四）屆滿（訴
    願決定誤載為97年3月11日起至97年4月9日）。嗣納稅義務
    人即贈與人林義淵於98年3月10日以稅額較鉅，不能一次繳
    納現金，向被告申請實物抵繳（詳原處分卷第42頁至第46頁
    ），並未同時對贈與稅額之核定及罰鍰處分表示不服，則前
    揭課稅處分及罰鍰處分應於98年4月9日復查期間屆滿而告確
    定。嗣納稅義務人林義淵於98年11月9日往生，原告為其繼
    承人，其於99年11月9日始向被告申請復查，揆諸首開規定
    ，顯逾法定不變期間，是原告復查之申請，即有未合，訴願
    決定予以駁回，並無不合；原告復對之提起行政訴訟，顯非
    合法，應予駁回。又原告之訴既因不合法而予以駁回，則其
    實體上之主張自無庸審究，併此敘明。
三、爰依行政訴訟法第107條第1項第10款、第104條、民事訴訟
    法第95條、第78條，裁定如主文。

中　　華　　民　　國　　100　 年　　7　　 月　　14　　日
             高雄高等行政法院第四庭
                         審判長法官　蘇　秋　津
                               法官　詹　日　賢
                               法官　戴　見　草
以上正本係照原本作成。
如不服本裁定，應於裁定送達後10日內以書狀敘明理由，經本院
向最高行政法院提出抗告（須按對造人數附具繕本）。
中　　華　　民　　國　　100　 年　　7　　 月　　14　　日

　　　　　　　　　　　　　　　書記官　江　如　青